臺灣高等法院臺中分院刑事判決　　　　94年度上訴字第1892號
上　訴　人
即　被　告　乙○○
　　　　　　　　　　　二十八號.
選任辯護人　李慶松律師
上列上訴人因毒品危害防制條例案件，不服臺灣臺中地方法院94
年度重訴字第226號中華民國94年8月17日第一審判決（起訴案號
：臺灣臺中地方法院檢察署93年度偵字第2582號），提起上訴，
本院判決如下：
    主  文
上訴駁回。
    事  實
一、乙○○平日以婚姻媒介為業，因與大陸地區女子黃鶯鶴結婚
    而認識同為大陸地區女子之余愛清（業經原審判處有期徒刑
    九年，現由本院審理中），余愛清在大陸地區原來之配偶為
    劉三清，乙○○經由余愛清而認識劉三清；張清高（另由臺
    灣高雄地方法院檢察署通緝中）原從事機車修理業，乙○○
    因去該處修理機車而認識張清高；林永華（業由台灣高等法
    院高雄分院於九十三年四月二十八日判處有期徒刑八年，目
    前上訴最高法院中）則經由乙○○之介紹，而與大陸地區女
    子結婚，因而認識乙○○及張清高，李春明（業由臺灣高等
    法院高雄分院於九十三年四月二十八日判處無罪）係啞吧，
    原與張清高認識，亦透過張清高而認識乙○○，並經乙○○
    介紹而與大陸地區之女子結婚，因而認識劉三清。張清高、
    乙○○、余愛清、劉三清、蘇國晏（另由警方偵辦中）共同
    謀議，利用與大陸地區女子結婚之台灣男子前往大陸地區探
    親之名義，自大陸地區以搭乘飛機運輸夾帶之方式走私第二
    級毒品甲基安非他命入境。於民國九十一年十一月間，張清
    高、乙○○、余愛清、劉三清、蘇國晏認林永華、李春明二
    人已與大陸地區女子結婚，得以探親之名義前往大陸地區，
    且李春明係啞吧，智識程度不高，可藉之掩護違法行徑，經
    徵得林永華、李春明同意前往大陸地區，即由張清高及蘇國
    晏二人提供費用，並由蘇國晏負責大陸地區甲基安非他命之
    貨源，張清高將購買機票費用新台幣（下同）三萬元交給乙
    ○○、余愛清，由乙○○囑附余愛清於九十一年十一月六日
    ，前往臺中市○○路二一六號四樓之一之永福旅行社為林永
    華、李春明購得往返之機票，余愛清並於九十一年十一月七
    日上午十一時三十二分許，以電話告知林永華搭機時間係十
    一月八日下午一點三十分，要求林永華於當日上午九時前往
    臺中市英士公園等候，欲將機票交付，於搭機出發前往大陸
    之日（即同年月八日）上午八時三十三分許，林永華打電話
    給余愛清告知其將提早去機場，乙○○與余愛清即先在英士
    公園等候，並由乙○○將機票交予林永華（余愛清亦在場）
    ，乙○○另依張清高之指示前往臺中市○○路某超商找李春
    明，並以機車將李春明帶到臺中市英士公園，再與余愛清一
    起將李春明交給林永華，並分別交付二千元及一千元給林永
    華及李春明，交待林永華將李春明帶到大陸再帶回台灣。於
    林永華、李春明二人前往機場時（同日上午九時十四分許）
    ，余愛清又以電話告知林永華：「坐車到第一航站，你回來
    就直接坐到臺中，我不去臺北接你，一點半的飛機」等語。
    林永華偕李春明於九十一年十一月八日搭乘中華航空公司之
    班機經香港後，轉搭中國東方航空公司之班機前往大陸福建
    省寧德市，投宿於張清高所指示之大陸籍人士劉三清姊夫之
    住處。翌日（十一月九日），劉三清依張清高之指示，在其
    姊夫上開住處內，將其裝有第二級毒品甲基安非他命供運輸
    毒品用之行李袋一個，連同袋內以大陸產製燕麥片包裝袋作
    掩飾，另以夾鏈袋分裝之甲基安非他命六包（驗前毛重約四
    千三百零四公克）交予林永華，指示林永華返抵臺灣後，將
    行李袋內六包物品轉交予乙○○或余愛清以轉交張清高、蘇
    國晏。林永華應足以得知行李袋內放置有管制進口之違禁物
    ，詎仍本私運管制物品進口及運輸第二級毒品之不確定犯意
    ，與劉三清、張清高、乙○○、余愛清、蘇國晏共同基於犯
    意聯絡，代為夾帶運輸返臺。嗣於九十一年十一月十日晚上
    九時十二分許，林永華、李春明二人搭乘中華航空編號ＣＩ
    六四二號班機返抵桃園中正國際機場，林永華先打乙○○、
    余愛清二人所共同使用之0000000000號行動電話
    ，由余愛清接聽，經林永華告以「我們到機場了，我會去坐
    車，我再和妳連絡，到臺中中山醫院會再打電話給妳」等語
    ，惟因余愛清、乙○○、林永華等人走私運毒一事早經海巡
    署人員掌控，林永華與李春明二人於當晚九時二十五分許在
    查驗護照處遭航空警察局（下稱航警局）人員攔查，並會同
    台北關稅局海關人員在林永華以李春明之名義託運之黑藍色
    相間之行李袋（未扣案）內扣得該六包甲基安非他命（驗後
    毛重四千三百零三點二七公克）及塑膠包裝袋十二個（毒品
    及包裝袋均另案扣押）。
二、案經臺灣高雄地方法院檢察署檢察官簽分偵查後呈請臺灣高
    等法院檢察署檢察長令轉臺灣臺中地方法院檢察署檢察官偵
    查起訴。
    理  由
一、訊據上訴人即被告乙○○坦承上開事實，僅辯稱：本案係起
    因於張清高、蘇國宴他們誤會伊侵吞他們走私的毒品，就把
    伊關在台中縣潭子鄉某處之公寓內，逼迫伊交出，伊沒有毒
    品可以交出，，蘇國宴、張清高即要求配合他們走私毒品進
    入台灣，如果拒絕他們，伊會被他們打死，伊沒辦法才答應
    配合他們走私云云。經查，被告前開犯行，業據其於原審及
    本院審理中均自白不諱，核與證人即共犯林永華、余愛清，
    及證人黃文廷、塗春發，於偵查、原審及台灣高雄地方法院
    九十二年度重訴字第七號案件審理中，所證情節相符（第二
    五八二號偵查卷第十五頁、第五一頁至第五三頁，前開重訴
    字第七號卷第十七頁、第三九至第四二頁、第三五一頁至第
    三五四頁，原審卷第第一０八頁至第一一六頁、第一二二頁
    、第一二三頁、第二六三頁），並有監聽張清高、余愛清、
    蘇國晏三人之電話監聽譯文在卷可資佐證，，並有前開六包
    甲基安非他命及裝麥之片包裝袋六個扣案可資佐證，扣案之
    六包晶體採樣送鑑定結果，均檢出第二級毒品甲基安非他命
    成分，純度百分之九十八以上，有內政部警政署刑事警察局
    九十一年十一月二十九日刑鑑字第０九一０三一二三八七號
    鑑定通知書在卷可稽（第二四九六九號偵查卷第二六、二七
    頁）此外復有台北關稅局扣押貨物、運輸工具收據及搜索筆
    錄，財政部台北關稅局函、行政院海岸巡防署南部地區巡防
    局高雄市機動查緝隊扣押筆錄、扣押物品目錄、查扣毒品之
    照片等在卷足憑（海岸巡防署南部地區巡防局高雄市機動查
    緝隊卷第一頁至第五頁、高雄縣警察局鳳山分局刑案偵查卷
    第十頁），足徵被告之自白與事實相符。證人丙○○雖於本
    院審理中證稱：去年被告叩機給伊，說他人被抓走云云，惟
    其又證稱伊搭計程車到達現場時，看到被告一個人跪在那裡
    ，三、四個伊不認識的人知道伊要去，因為被告乙○○打手
    機給伊；伊到達時，看到那三、四個人從乙○○被罰跪的房
    間出來，被告被罰跪的地方是再從客廳再轉進去的一個房間
    ，地板鋪草席，被告是跪在草席上面云云，被告乙○○則供
    稱其係被蘇國晏等人押到潭子一棟公寓之八樓，被罰跪在該
    棟公寓八樓客廳再進去之小房間，是在大理石之地板，其被
    三、四個人押跪在地上，丙○○到達時，那三、四個人是在
    房間內等丙○○云云，所供核與證人丙○○所證均明顯不一
    致，被告所辯及證人丙○○所證，均非可遽予採信，事證明
    確，被告開犯行洵堪認定。
二、查甲基安非他命係毒品危害防制條例第二條第二項第二款所
    稱之第二級毒品，亦係行政院依據懲治走私條例第二條第四
    項公告之「懲治走私條例公告管制物品項目及其數額」甲項
    第四款所列之管制進出口物品。又自大陸地區私運物品進入
    台灣地區者，以私運物品進口論，懲治走私條例第十二條定
    有明文。核被告所為，係犯毒品危害防制條例第四條第二項
    之運輸第二級毒品罪，及懲治走私條例第十二條、第二條第
    一項之準私運管制物品進口罪。被告就上開犯行與余愛清、
    張清高、蘇國晏、劉三清、林永華彼此間有犯意之聯絡及行
    為之分擔，均為共同正犯。被告所犯運輸第二級毒品罪及準
    私運管制物品進口罪，係一行為觸犯二罪名之想像競合犯，
    應依刑法第五十五條之規定，從較重之運輸第二級毒品罪處
    斷。被告及張清高等人利用不知情之李春明以其名義託運行
    李袋夾帶毒品甲基安非他命走私入境，為間接正犯。
三、原審法院適用毒品危害防制條例第四條第二項、第十八條第
    一項前段、第十九條第一項，懲治走私條例第二條第一項、
    第十一條、第十二條，刑法第十一條前段、第二十八條、第
    五十五條之規定，並爰審酌被告在整個犯罪過程所擔任之角
    色、運輸毒品之數量，暨所運輸之第二級毒品尚未流入社會
    即為警查獲，對社會治安尚未造成重大影響，及其犯罪後之
    態度等一切情狀，量處被告有期徒刑九年。並就扣案之六包
    甲基安非他命（查獲時毛重四千三百零四公克，驗後毛重四
    千三百零三點二七公克），依毒品危害防制條例第十八條第
    一項前段規定諭知沒收銷燬，其外包裝袋十二個（每包毒品
    由一個包裝袋包裝，再以裝麥片之包裝袋包裝，合計為十二
    個）係供運輸毒品之用，且係共犯蘇國晏等人所有；及上開
    黑藍色相間未扣案之行李袋一個，係共犯劉三清所有供運輸
    毒品所用之物，均依同條例第十九條第一項規定併宣告沒收
    ，未扣案之上開行李袋如不能沒收時，應追徵其價額，其認
    事用法尚無不合，量刑亦稱妥適，被告上訴意旨仍執前詞，
    指摘原判決不當，尚非有理由，應予駁回。
五、據上論斷，應依刑事訴訟法第三百六十八條，判決如主文。
本案經檢察官甲○○到庭執行職務。
中　　華　　民　　國　　94　　年　　11 　月　   30　　日
            刑事第十庭  審判長法  官  林  照  明
                              法  官  唐  光  義
                              法  官  林  清  鈞
上列正本證明與原本無異。
如不服本判決應於收受送達後十日內向本院提出上訴書狀，其未
敘述上訴之理由者並得於提起上訴後十日內向本院補提理由書（
均須按他造當事人之人數附繕本）。
                              書記官  劉  恆  宏
中　　華　　民　　國　　94　　年　　12 　月　 6   　　日
                                                    　Ａ
